【裁判字號】    98,上訴,842
【裁判日期】    980625
【裁判案由】    毒品危害防制條例
【裁判全文】
臺灣高等法院臺中分院刑事判決         98年度上訴字第842號
上  訴  人
即  被  告  乙○○
                      8
                    現另案於臺灣屏東監獄執行中
上列上訴人因毒品危害防制條例案件，不服臺灣臺中地方法院97
年度訴字第4641號中華民國98年2月24日第一審判決（起訴案號
：臺灣臺中地方法院檢察署97年度毒偵字第2343號），提起上訴
，本院判決如下：
    主  文
上訴駁回。
    事實及理由
一、本案經本院審理結果，認第一審判決認事用法及量刑均無不
    當，應予維持，並引用第一審判決書記載之事實、證據及理
    由（如附件） 。
二、上訴人即被告乙○○於本院雖辯稱伊雖於97年4月15日有施
    用第一級毒品海洛因，惟該行為已經檢察官向台灣台中地方
    法院聲請觀勒戒，經台灣台中地方法院以97年度毒聲字第
    551號刑事裁定送勒戒所觀察勒戒，伊並已勒戒完畢，乃檢
    察官又提起公訴，經原審再以97年度訴字第4641號判處有期
    徒刑8月，實屬二度處罰，有欠公允，爰提起上訴，請求撤
    銷原判決云云。
三、惟查現行毒品危害防制條例第20條、第23條將施用毒品之刑
    事處遇程序，區分為「初犯」及「五年內再犯」、「五年後
    再犯」。倘被告於五年內已再犯，經依法追訴處罰，縱其第
    三次（或第三次以上）再度施用毒品之時間，在初犯經觀察
    、勒戒或強制戒治執行完畢釋放五年以後，已不合於「五年
    後再犯」之規定，且因已於「五年內再犯」，顯見其再犯率
    甚高，原實施觀察、勒戒或強制戒治，已無法收其實效，即
    應依該條例第10條處罰，（最高法院97年度第5次刑事庭會
    議決議意旨參照）。本件被告前於87年間，因施用毒品案件
    ，經台灣台中地方法院以87年度毒聲字第928號裁定送觀察
    勒戒後，認無繼續施用毒品之傾向，經臺灣臺中地方法院檢
    察署檢察官於87年8月6日以87年度偵字第15433號不起訴處
    分確定。又於88年間，因施用毒品案件，經台灣台中地方法
    院以88年度毒聲字第7081號裁定送觀察勒戒後，認有繼續施
    用毒品之傾向，又以88年度毒聲字第7595號裁定送強制戒治
    ，被告於89年12月28日因停止戒治交付保護管束期滿執行完
    畢，刑事部份，經台灣台中地方法院於89年4月8日以89年度
    訴字第397號判處有期徒刑9月、4月，應執行有期徒刑1年確
    定，被告既於毒品危害防制條例修正前，在87年間初犯施用
    毒品罪，又於五年內即在88年間再犯施用毒品罪，該次犯行
    並經依修正前毒品危害防制條例規定為追訴處罰同時施以強
    制戒治，即屬五年內再犯並經依法追訴處罰判處罪刑，則被
    告於97年4月15日之再行施用第一級毒品海洛因一次之犯行
    ，已不合於「五年後再犯」之規定，且因已於「五年內再犯
    」，顯見其再犯率甚高，原實施觀察、勒戒或強制戒治，已
    無法收其實效，即應依該條例第10條予以處罰。故原判決依
    檢察官之起訴予以論罪科刑，於法並無不合，原審判決認事
    用法並無違法或不當之處。被告上訴意旨指摘原判決予以論
    罪科刑為不當，核無理由，應予駁回。至被告本應起訴論罪
    科刑，而台灣台中地方法院前依據檢察官之聲請，以97年度
    毒聲字第551號刑事裁定送勒戒所觀察勒戒是否有當，仍該
    裁定是否違法以及被告同一行為所受觀察勒戒期間能否折抵
    刑期之問題，非本院審理之範圍，併此敘明。
三、據上論斷，應依刑事訴訟法第三百七十三條、第三百六十八
    條判決如主文。
本案經檢察官甲○○到庭執行職務。
中    華    民    國    98    年    6     月    25    日
            刑事第四庭    審判長法  官  洪  耀  宗
                                法  官  許  文  碩
                                法  官  蔡 王 金 全
上列正本證明與原本無異。
如不服本判決應於收受送達後十日內向本院提出上訴書狀，其未
敘述上訴理由者，並得於提起上訴後十日內向本院補提理由書 (
均須按他造當事人之人數附繕本)「切勿逕送上級法院」。
                                書記官  金  珍  華
中    華    民    國    98    年    6     月    26    日


司法院資訊處製作；財團法人民間司法改革基金會備份。
